高雄高等行政法院裁定
                                     110年度交上字第86號
上  訴  人　陳崑山
被 上 訴人  交通部公路總局高雄區監理所

代　表　人　李瑞銘
上列當事人間交通裁決事件，上訴人對於中華民國110年8月19日
臺灣澎湖地方法院110年度交字第6號行政訴訟判決，提起上訴，
本院裁定如下：
　　主  文
上訴駁回。
上訴審訴訟費用新臺幣750元由上訴人負擔。
　　理  由
一、按「交通裁決事件之上訴，準用第235條……第236條之1、
    第236條之2第1項至第3項……規定。」行政訴訟法第237條
    之9第2項定有明文。又「前項上訴或抗告，非以原裁判違背
    法令為理由，不得為之。」「對於簡易訴訟程序之裁判提起
    上訴或抗告，應於上訴或抗告理由中表明下列事由之一，提
    出於原地方法院行政訴訟庭為之：一、原裁判所違背之法令
    及其具體內容。二、依訴訟資料可認為原裁判有違背法令之
    具體事實。」「簡易訴訟程序之上訴，除第241條之1規定外
    ，準用第三編規定。」「上訴不合法者，最高行政法院應以
    裁定駁回之。」此觀行政訴訟第235條第2項、第236條之1、
    第236條之2第3項及第249條第1項前段規定甚明。準此，交
    通裁決事件之上訴，須以原裁判違背法令為理由，並應於上
    訴理由中表明「原判決所違背之法令及其具體內容之事由」
    或表明「依訴訟資料可認為原判決有違背法令之具體事實之
    事由」，此為上訴之合法要件，若非以原裁判違背法令為理
    由而上訴並於上訴理由中具體表明者，則屬欠缺合法要件，
    其上訴即不合法，應以裁定駁回之。
二、上訴人於民國110年4月16日11時12分許，駕駛車牌號碼000-
    000號普通重型機車（下稱系爭車輛），行經六合二路與自
    強二路口時（下稱系爭路口），因「闖紅燈」之違規事由，
    經高雄市政府警察局新興分局（下稱舉發單位）以高市警交
    大字第B09948556號舉發違反道路交通管理事件通知單逕行
    舉發，嗣上訴人提出交通違規陳述單，舉發單位將違規事實
    改為「不遵守道路交通號誌之指示」。被上訴人續於110年6
    月3日以裁字第84-B09948556號裁決書，依道路交通管理處
    罰條例第60條第2項第3款之規定，裁處上訴人罰鍰新臺幣（
    下同）900元。上訴人不服，提起行政訴訟，經原審法院110
    年度交字第6號行政訴訟判決（下稱原判決）駁回其訴，上
    訴人仍表不服，遂提起本件上訴。
三、上訴意旨略以：被上訴人指稱上訴人駕駛機車沿高雄市前金
    區自強二路由南往北方向行駛，行經六合二路時造成違規之
    言非事實，上訴人是從住家六合二路191號騎樓出來與被上
    訴人所言由自強路行駛至六合路等語無關。又被上訴人所提
    供之監視器錄影光碟雖顯示上訴人自騎樓騎過對面（六合路
    上），但原審法院據此為證，實有不妥，此影像僅有一點是
    上訴人行經系爭路口的證明，另此監視器位於中華路與六合
    二路口，位置在系爭路口的右下行，所拍下影像似是而非，
    心態可議，且據上訴人親自步側約450步（約150公尺遠）。
    再者，經上訴人勘查系爭路口，於自強一路與旺盛街口（即
    自強一路69號）有一路口監視器（步側400步）可以清楚拍
    到系爭路口的畫面，請法院命被上訴人提出此光碟，看看上
    訴人是否係由自強二路由南往北，行經系爭路口，被上訴人
    若嫌不足，亦可再提供六合二路與成功路口（位於左前方）
    之錄影畫面來判斷上訴人是否強詞奪理。被上訴人身為人民
    褓姆與公僕，百姓有違規當罰，但誤判事實，理應還其公道
    ，而不是以似是而非的影像來入罪，亦浪費社會資源等語。
四、經核上訴人前開上訴理由，無非係重申其在原審業經主張而
    為原判決理由敘明不採之陳詞，或以上訴人之主觀見解，就
    原審已論斷者，仍執陳詞為爭議，而未具體表明原判決究竟
    有何不適用法規或適用法規不當之情形，並揭示該法規之條
    項或其內容及合於行政訴訟法第237條之9第2項準用第236條
    之2第3項、第243條第2項所列各款之事實，自難認對原判決
    之如何違背法令已有具體之指摘。從而，依首開規定及說明
    ，其上訴為不合法，應予駁回。又本院為法律審，依行政訴
    訟法第237條之9第2項準用第236條之2第3項、第254條第1項
    規定，應以地方法院交通裁決事件判決確定之事實為判決基
    礎，故於地方法院判決後，不得主張新事實或提出新證據方
    法資為向本院提起上訴之理由，故上訴人請求命被上訴人提
    供自強一路與旺盛街口及六合二路與成功路口之路口監視器
    錄影畫面，核屬於法律審上訴中提出新證據及主張新事實，
    本院不予斟酌，併予指明。
五、上訴審訴訟費用750元應由上訴人負擔。
六、結論：上訴不合法。
中　　華　　民　　國　　110　 年　　10　　月　　28　　日
             高雄高等行政法院第三庭
                         審判長法官　吳　永　宋
                               法官　孫　奇　芳
                               法官　林　彥　君
以上正本係照原本作成。
不得抗告。
中　　華　　民　　國　　110　 年　　10　　月　　28　　日

　　　　　　　　　　　　　　 書記官　謝　廉　縈